最高法院刑事判決　　　　　　　　　　　　　　　八十八年度台上字第一五○一號
　　上訴人　台灣高等法院高雄分院檢察署檢察官
　　被　告　甲○○
右上訴人因被告違反麻醉藥品管理條例案件，不服台灣高等法院高雄分院中華民國八
十七年六月八日第二審判決（八十七年度上訴字第七四三號，起訴案號：台灣高雄地
方法院檢察署八十六年度偵字第五一七四號），提起上訴，本院判決如左：
    主  文
上訴駁回。
    理  由
按刑事訴訟法第三百七十七條規定：上訴於第三審法院，非以判決違背法令為理由，
不得為之。是提起第三審上訴，應以原判決違背法令為理由，係屬法定要件。如果上
訴理由狀並未依據卷內訴訟資料，具體指摘原判決不適用何種法則或如何適用不當，
自應認其上訴為違背法律上之程式，予以駁回。本件原判決撤銷第一審論處被告甲○
○連續非法販賣化學合成麻醉藥品罪刑之判決，改判諭知被告無罪，已詳其依據及
理由，從形式上觀察，尚無違背法令之處。上訴意旨雖以「(一)已判刑確定之同案被告
林峰州於警訊時、偵查中及第一審審理中，均有供證確向本件被告甲○○購買三次安
非他命，其時間、次數均相同，祗有價錢多少有不同，是否可憑此點遽認其供證不可
信，最高法院迭有判例可參。況案重初供，林某於原審審理時，雖翻異前供，應不可
採。(二)原審未查究被告林峰州與本件被告甲○○有無怨隙，判決理由亦闕如，而遽認
林峰州有誣陷之虞而不符保障人權等，亦有違經驗法則，且有應於審判期日調查之證
據未予調查之違法。」云云。然查檢察官在原審並未聲請調查被告甲○○與林峰州有
無怨隙，且麻醉藥品管理條例第十三條之三規定，犯第十三條之一第二項各款之罪，
供出麻醉藥品來源因而破獲者，得減輕其刑。涉非法吸用麻醉藥品罪之證人林峰州上
開證述，係屬有利於己之供述，其縱與被告甲○○無怨隙，且其證言無瑕疵，亦不能
專憑其證言為被告甲○○有販賣安非他命事實之認定。原審不採林峰州於警訊、偵查
及第一審前後歧異之證言，作為認定被告甲○○犯罪之依據，亦未調查及於判決理由
說明其二人有無怨隙，無違法可言。上訴意旨置原判決之論於不顧，徒憑己見，任
意指摘原判決不當，難謂已符合首揭法定上訴要件，其上訴違背法律上之程式，應予
駁回。又本件第一審判決案號為八十六年度訴字第一八二○號，原判決載為八十六年
度訴字第一二八○號，顯然錯誤，應予更正。
據上論結，應依刑事訴訟法第三百九十五條前段，判決如主文。
中      華      民      國    八十八    年      三      月    二十五    日
                              最高法院刑事第八庭
                                  審判長法官  謝  家  鶴
                                        法官  洪  文  章
                                        法官  花  滿  堂
                                        法官  陳  世  淙
                                        法官  洪  佳  濱
      右正本證明與原本無異
                                              書  記  官
中      華      民      國    八十八    年      四      月      六      日
